【裁判字號】    91,訴,2408
【裁判日期】    920410
【裁判案由】    槍砲彈藥刀械管制等
【裁判全文】
臺灣板橋地方法院刑事判決                        九十一年度訴字第二四八號
    公  訴  人  臺灣板橋地方法院檢察署檢察官
    被      告  甲○○
右列被告因違反槍砲彈藥刀械管制條例案件，經檢察官提起公訴（九十一年度偵字第
一九七一０號），本院判決如左：
    主  文
甲○○未經許可，寄藏可發射金屬或子彈具有殺傷力之仿ＢＥＲＥＴＴＡ廠半自動手
槍改造之金屬玩具手槍，累犯，處有期徒刑壹年參月，併科罰金新臺幣陸萬元，罰金
如易服勞役，以銀圓參佰元即新臺幣玖佰元折算壹日。扣案之具有殺傷力之仿ＢＥＲ
ＥＴＴＡ廠半自動手槍改造之金屬玩具手槍壹支（槍枝管制編號000000000
0）沒收。又傷害人之身體，累犯，處有期徒刑參月。應執行有期徒刑壹年伍月，併
科罰金新臺幣陸萬元，罰金如易服勞役，以銀圓參佰元即新臺幣玖佰元折算壹日。扣
案之具有殺傷力之仿ＢＥＲＥＴＴＡ廠半自動手槍改造之金屬玩具手槍壹支（槍枝管
制編號0000000000）沒收。
    事  實
一、甲○○曾於民國八十九年及九十年間因違反毒品危害防制條例案件，分別經本院
    判處有期徒刑五月，如易科罰金以三百元折算一日及臺灣高等法院判處有期徒刑
    六月，如易科罰金以銀元三百元折算一日確定，前案於九十年九月八日執行完畢
    後，復與後案合併定執行刑為九月，所餘殘刑於九十一年八月四日縮刑期滿執行
    完畢，猶不知悔改：
    （一）甲○○明知可發射金屬或子彈具有殺傷力之改造手槍及具殺傷力之子彈，
          均屬槍砲彈藥刀械管制條例列管之槍砲彈藥，未經許可不得製造、販賣、
          運輸、轉讓、持有或寄藏，竟於九十年十二月間，在其臺北縣中和市○○
          路一四三巷四十弄四號五樓住處後面之公園，受姓名年籍不詳綽號「阿堯
          」之成年男子所託，代為保管可發射子彈具有殺傷力之仿ＢＥＲＥＴＴＡ
          廠半自動手槍改造之手槍一支（槍枝管制編號0000000000）及
          具殺傷力之子彈一顆，甲○○並將上開槍彈藏匿在其上開住處之頂樓水塔
          內，而未經許可，寄藏上開改造手槍及子彈。
    （二）甲○○因與乙○○間為音響返還之事素有怨隙，於九十一年十月六日凌晨
          某時，為赴乙○○之約前往台北縣板橋市○○○路上集集豆漿店談判，吳
          倍逸即將上開寄藏改造手槍（已裝填上開子彈一顆），置於自己所駛往之
          自小客車內藏放，並與不知情之友人丙○○一同駕車前往，嗣於該約定地
          點，甲○○與乙○○果於談判中又起口角，甲○○即基於傷害人身體之犯
          意，返回車內將預藏之上開改造手槍取出，於上開集集豆漿店外即台北縣
          板橋市○○○路與大華街口，見乙○○現身，即持上開改造手槍之槍柄敲
          擊乙○○頭部一下，二人隨即扭打，甲○○並再趁機持上開改造手槍之槍
          柄接續敲打乙○○頭部二下，致乙○○受有頭部外傷、頭皮撕裂傷及右腳
          擦傷等傷害，嗣於同年月日凌晨三時十分許，適為乙○○友人李弘吉及同
          在現場之巡羅警員連偵傑等隊員發現，上前將甲○○當場制伏，並扣得前
          開改造手槍一支及子彈一顆。
二、案經被害人乙○○訴由臺北縣政府警察局板橋分局報請臺灣板橋地方法院檢察署
    檢察官偵查起訴。
    理  由
一、右開事實，業據被告甲○○迭於警訊時及偵、審中坦承不諱，並經被害人乙○○
    指述綦詳，核與證人李弘吉、連偵傑、丙○○之證述情節大致相符，復有扣案之
    改造手槍一支、子彈一顆及亞東紀念醫院診斷證明書一紙在卷可資佐證，而扣案
    改造手槍及子彈經送鑑定結果，認定：「送鑑手槍壹枝（槍枝管制編號0000
    000000），認係仿ＢＥＲＥＴＴＡ廠半自動手槍製造之金屬玩具手槍換裝
    土造金屬槍管而成之改造手槍，機械性能良好，可擊發適用子彈，認具殺傷力。
    送鑑子彈壹顆，認係口徑九ＭＭ制式子彈，經檢視，底火皿上具刮擦痕，經實際
    試射，可擊發，認具殺傷力。」，有內政部警政署九十一年十月十四日刑鑑字第
    ０九一０二七八五五五號函附卷可據。是被告之自白確與事實相符，應堪採信。
    本件事證明確，被告犯行堪以認定，應依法論科。
二、核被告甲○○所為，係犯槍砲彈藥刀械管制條例第十一條第四項、第十二條第四
    項寄藏之未經許可寄藏可發射金屬或子彈具殺傷力之改造手槍罪及子彈罪、刑法
    第二百七十七條第一項傷害罪。被告寄藏前揭槍彈後之持有行為，乃寄藏之當然
    結果，僅就寄藏行為為包括之評價，均不另就持有予以論罪。又其一寄藏行觸犯
    寄藏改造手槍及子彈二罪，係屬想像競合犯，依刑法第五十五條之規定，從一重
    之寄藏改造手槍罪處斷。又被告所犯寄藏改造手槍罪及傷害罪，犯意各別，行為
    互殊，應予分論併罰。查被告前於八十九年及九十年間因違反毒品危害防制條例
    案件，分別經本院判處有期徒刑五月，如易科罰金以三百元折算一日及臺灣高等
    法院判處有期徒刑六月，如易科罰金以銀元三百元折算一日確定，前案於九十年
    九月八日執行完畢後，復與後案合併定執行刑為九月，所餘殘刑於九十一年八月
    四日縮刑期滿執行完畢，有臺灣高等法院檢察署刑案紀錄簡覆表及臺灣高等法院
    被告全國前案紀錄表各一件在卷可查，其於五年內再犯本件有期徒刑以上之傷害
    罪，為累犯，又按持有槍、彈係寄藏之當然結果，而未經許可持有槍彈，其持有
    之繼續，為行為之繼續，亦即一經持有手槍或子彈，罪已成立，但其完結須繼續
    至持有行為終了時為止，則包括持有之寄藏手槍或子彈之行為，自亦為行為之繼
    續，其犯罪之完結須繼續至寄藏行為終了時，即至查獲為止，犯罪行為均在繼續
    中，是本件被告所為寄藏改造手槍及子彈犯行，雖始於九十年十二月間，惟終了
    於九十一年十月六日即在前案有期徒刑執行完畢之後，既未逾五年，仍屬累犯（
    最高法院八十六年度台非字第二一七號、八十九年台上字第三九二號、九十一年
    度台上字第一六０一號判決均可參照），自應就被告所犯本件寄藏改造手槍罪及
    傷害罪均依刑法第四十七條規定加重其刑。爰審酌被告未經許可替人寄藏具有殺
    傷力之改造手槍及子彈，影響警察之查緝，危害社會治安，並因私人怨隙即持該
    改造手槍之槍柄敲打他人頭部成傷，犯罪情節非輕，暨其犯罪之動機、目的、手
    段、知識程度，兼衡其犯罪後已坦承犯行，顯有悔悟等一切情狀，分別量處如主
    文所示之刑，並就罰金刑部分諭知易服勞役之折算標準，及定其應執行之刑，以
    示懲儆。
三、扣案具殺傷力之仿ＢＥＲＥＴＴＡ廠半自動手槍改造之金屬玩具手槍一支（槍枝
    管制編號0000000000），係違禁物，應依刑法第三十八條第一項第一
    款規定宣告沒收。又扣案之子彈一顆，業經內政部警政署鑑定時予以試射擊發，
    已失其效能，不具殺傷力，非屬違禁物，亦非被告所有之物，爰不併為宣告沒收
    。至扣案之彈匣，為被告否認係其所持往現場，辯稱：當時伊帶的槍沒有彈匣，
    只有一發子彈在槍內等語，且經證人連偵傑於偵查中證稱：制伏被告後，被告槍
    握得很緊，小隊長把槍搶下來以後把槍交給伊，伊看到槍內沒有彈匣，伊有初步
    找了一下，但沒有找到，因圍觀的人很多，怕被告有共犯，所以趕緊把被告先帶
    離現場，彈匣是後來告訴人拿來的等語（見偵查卷第五十一頁背面），是以，並
    無證據足為認定該彈匣亦屬扣案改造手槍之從物，而同屬違禁物，或被告所有供
    犯罪所用之物，自不併為宣告沒收，附此敘明。
據上論斷，應依刑事訴訟法第二百九十九條第一項前段，槍砲彈藥刀械管制條例第十
一條第四項、第十二條第四項，刑法第十一條前段、第二百七十七條第一項、第五十
五條、第四十七條、第五十一條第五款、第四十二條第二項、第三十八條第一項第一
款，罰金罰鍰提高標準條例第一條前段、第二條，現行法規所定貨幣單位折算新臺幣
條例第二條，判決如主文。
本案經檢察官王秀慧到庭執行職務。
中      華      民      國    九十二    年      四      月      十      日
                                        臺灣板橋地方法院刑事第三庭
                                            法    官  葉  靜  芳
右正本證明與原本無異。
如不服本判決，應於判決送達後十日內，向本院提出上訴狀。
                                            書 記 官  陳  昭  綾
中      華      民      國    九十二    年      四      月      十      日
附錄本案論罪科刑法條全文：
槍砲彈藥刀械管制條例第十一條、第十二條
刑法第二百七十七條
槍砲彈藥刀械管制條例第十一條：（舊）
未經許可，製造、販賣或運輸第四條第一款所稱其他可發射金屬或子彈具有殺傷力之
各式槍砲者，處五年以上有期徒刑，併科新臺幣一千萬元以下罰金。
未經許可，轉讓、出租或出借前項所列槍砲者，處三年以上十年以下有期徒刑，併科
新臺幣七百萬元以下罰金。
意圖供自己或他人犯罪之用，而犯前二項之罪者，處無期徒刑或七年以上有期徒刑，
併科新臺幣一千萬元以下罰金。
未經許可，持有、寄藏或意圖販賣而陳而列第一項所列槍砲者，處一年以上七年以下
有期徒刑，併科新臺幣七百萬元以下罰金。
第一項至第三項之未遂犯罪之。
槍砲彈藥刀械管制條例第十一條：（新）
未經許可，製造、販賣或運輸第四條第一項第一款所稱其他可發射金屬或子彈具有殺
傷力之各式槍砲者，處五年以上有期徒刑，併科新臺幣一千萬元以下罰金。
未經許可，轉讓、出租或出借前項所列槍砲者，處三年以上十年以下有期徒刑，併科
新臺幣七百萬元以下罰金。
意圖供自己或他人犯罪之用，而犯前二項之罪者，處無期徒刑或七年以上有期徒刑，
併科新臺幣一千萬元以下罰金。
未經許可，持有、寄藏或意圖販賣而陳列第一項所列槍砲者，處一年以上七年以下有
期徒刑，併科新臺幣七百萬元以下罰金。
第一項至第三項之未遂犯罰之。
修正前槍砲彈藥刀械管制條例第十二條
未經許可製造、販賣或運輸刀械者，處一年以下有期徒刑。
意圖供自己或他人犯罪之用，而犯前項之罪者，處三年以下有期徒刑，得併科三萬元
以下罰金。
未經許可無故持有或意圖販賣而陳列刀械者，處六月以下期徒刑、拘役或三千元以下
罰金。
第一項及第二項之未遂犯罰之。
修正後槍砲彈藥刀械管制條例第十二條
未經許可，製造、販賣或運輸子彈者，處一年以上七年以下有期徒刑，併科新臺幣五
百萬元以下罰金。
未經許可，轉讓、出租或出借子彈者，處六月以上五年以下有期徒刑，併科新臺幣三
百萬元以下罰金。
意圖供自己或他人犯罪之用，而犯前二項之罪者，處三年以上十年以下有期徒刑，併
科新臺幣七百萬元以下罰金。
未經許可，持有、寄藏或意圖販賣而陳列子彈者，處五年以下有期徒刑，併科新臺幣
三百萬元以下罰金。
第一項至第三項之未遂犯罰之。
刑法第二百七十七條
傷害人之身體或健康者，處三年以下有期徒刑，拘役或一千元以下罰金。
犯前項之罪，因而致人於死者，處無期徒或七年以上有期徒刑；致重傷者，處三年以
上十年以下有期徒刑。


司法院資訊處製作；財團法人民間司法改革基金會備份。
